臺灣士林地方法院交通事件裁定　　　　95年度交聲字第1008號
原處分機關　交通部公路總局臺北區監理所蘆洲監理站
異　議　人
即受處分人　甲○○
上列受處分人因違反道路交通管理處罰條例案件，對於交通部公
路總局臺北區監理所蘆洲監理站95年10月7日所為之處分（原處
分案號：北監蘆字裁46-AR0000000號），聲明異議，本院裁定如
下：
    主  文
原處分撤銷。
甲○○駕駛機器腳踏車，爭道行駛，不在規定車道行駛，處罰鍰
新臺幣壹仟捌佰元，並記違規點數壹點。
    理  由
一、按汽車（含機器腳踏車）駕駛人，駕駛機器腳踏車，爭道行
    駛，不在規定車道行駛者，處新臺幣（下同）600 元以上
    1800元以下罰鍰，並記違規點數1 點，道路交通管理處罰條
    例第3 條第8 款、第45條第13款及第63條第1 項第1 款分別
    定有明文。
二、原處分意旨略以：異議人即受處分人甲○○於民國94年12月
    23日14時16分許，駕乘CQW-816號重機車，在台北市○○○
    路與承德路1段路口時，經台北市政府警察局交通警察大隊
    依相片逕行舉發「機車行駛禁行車道」之違規，爰依道路交
    通管理處罰條例第45條第13款之規定，處罰鍰1,800元等情
    。
四、異議意旨略以：因異議人之戶籍地址與居住地址不同，故未
    收到違規通知單，為此聲明異議。
五、次按逕行舉發之舉發違反道路交通管理事件通知單（以下簡
    稱舉發通知單），應按「已查明之資料」填註車牌號碼、車
    輛種類、車主姓名及地址，並於通知單上方空白處加註逕行
    舉發之文字後，由舉發機關送達被通知人；又處理違反道路
    交通管理事件，有關文書送達之程序，依行政程序法之規定
    ；道路交通管理事件統一裁罰基準及處理細則第11條第1項
    第4款、第5條規定，分別定有明文。再送達，於應受送達人
    之住居所、事務所或營業所為之，但在行政機關辦公處所或
    他處會晤應受送達人時，得於會晤處所為之；於應送達處所
    不獲會晤應受送達人時，得將文書付與有辨別事理能力之同
    居人、受僱人或應送達處所之接收郵件人員；又送達不能依
    前2條規定為之者，得將文書寄存送達地之地方自治或警察
    機關，並作送達通知書兩份，一份黏貼於應受送達人住居所
    、事務所、營業所或其就業處所門首，另一份交由鄰居轉交
    或置於該送達處所信箱或其他適當位置，以為送達；由郵務
    機關為送達者，得將文書寄存於送達地之郵政機關，行政程
    序法第72條第1項、第73條第1項及第74條第1項、第2項分別
    定有明文。
六、經查：
  (1)本件係以科學儀器取得證據資料，證明異議人駕駛機器腳踏
    車爭道行駛，不在規定車道行駛，而逕行舉發之交通違規；
    並經舉發機關按已查明之車籍資料，填註車牌號碼、車輛種
    類、車主姓名、登記之車籍地址台北縣淡水鎮○○○路○ 段
    76號，且於舉發通知單上加註逕行舉發文字後，由舉發機關
    即台北市政府警察局交通警察大隊將舉發通知單隨附採證相
    片，於95年2 月6 日交由郵政機關以第343678號雙掛號送達
    ，嗣經郵政機關於同年2 月8 日依行政程序法第74 條 規定
    寄存於送達地之郵政機關（淡水水碓郵局），並作送達通知
    書二份，一份黏貼於應受送達人門首，另一份置於應送達處
    所信箱或適當位置以為送達，此有寄存送達郵件掛號執據、
    送達證書影本、舉發通知單及隨附之採證照片在卷可按。參
    以：異議人自77年10月28日起即設籍於台北縣淡水鎮○○里
    ○ 鄰○○○路○ 段76號，有個人基本資料查詢結果在卷可按
    ，異議人亦不爭執登記之車籍地為上址；應認該址為異議人
    向主管機關陳報登記之收受相關車輛行政通知、裁罰文書之
    處所，舉發機關依前述規定對該址為寄存送達，自屬合法。
  (2)至本件舉發通知單寄存於送達地郵務機關之時間為95年2 月
    8 日，已逾舉發通知單指定之應到案日期95年1 月28日，雖
    有舉發通知單及台北市政府警察局交通警察大隊送達證書影
    本在卷可按。然按受處罰人接獲違反道路交通管理事件通知
    單後，不服舉發事實者，應於15日內，向處罰機關陳述意見
    ，其未依規定期限向處罰機關陳述意見者，處罰機關得逕行
    裁決之，道路交通管理處罰條例第9 條第1 項定有明文。查
    本件舉發通知單於95年2 月8 日寄存於車籍地郵政機關後，
    異議人迄於95年9 月6 日始向蘆洲監理站陳述意見，有95
    年9 月6 日交通違規陳述單及查詢表在卷可按。是原處分機
    關認異議人逾上開陳述意見期限60日以上，依道路交通管理
    處罰條例第9 條第1 項規定，於95年10月7 日逕行裁決最高
    額罰鍰，亦與上開規定無違。
六、綜上所述，異議人確有於前揭時、地，駕駛機車不在規定車
    道行駛之違規事實，從而原處分機關依道路交通管理處罰條
    例第45條第13款之規定裁罰1800元，雖於法無違；惟原處分
    機關漏未依同條例第63條第1項第1款之規定，併記違規點數
    1 點，尚有未合，異議人之異議雖無理由，惟原處分既有前
    揭可議，自應由本院將原處分撤銷，另諭知適法處分如主文
    第2項所示。
據上論斷，應依道路交通案件處理辦法第20條前段，裁定如主文
。
中　　華　　民　　國　　96　　年　　1 　　月　　5 　　日
　　　　　　　　　交通法庭法　官  朱瑞娟
以上正本證明與原本無異。
如不服本裁定應於送達後5日內向本院提出抗告狀。
                          書記官  丁梅芬
中　　華　　民　　國　　96　　年　　1 　　月　　16　　日
